ACORDAO-COMPLETO-2543312

ACÓRDÃO DE RELAÇÃO

ACÓRDÃO DE RELAÇÃO 3842/2022 ATA 25/2022 - SEGUNDA CÂMARA

Acórdão 3842/2022-TCU-Segunda Câmara
Considerando tratar-se de tomada de contas especial instaurada pelo Fundo Nacional de Saúde em razão da não comprovação da regular aplicação dos recursos repassados pela União ao Estado do Rio Grande do Norte por meio do Convênio 940/2006 (Siafi 582056) , celebrado entre o Ministério da Saúde e a Secretaria de Saúde Pública do Rio Grande do Norte, que tinha como objeto a "Ampliação de Unidade de Saúde, Aquisição de Equipamento e Material Permanente, Reforma de Unidade de Saúde para o Fortalecimento da Hemorrede Pública do Estado";
Considerando que o Estado do Rio Grande do Norte foi citado em razão da utilização de recursos em despesas estranhas à finalidade do Convênio, e da não devolução do saldo remanescente à conta específica do Convênio;
Considerando que a citação foi regular e válida, e que, mesmo assim, o Estado do Rio Grande do Norte permaneceu silente, razão por que, nos termos do art. 12, §3º, da Lei 8.443/1992, deve ser considerado revel;
Considerando que não é possível a aferição da boa-fé do responsável, por se tratar o ente federativo de pessoa jurídica, nos termos do Acórdão 1577/2007-TCU-Segunda Câmara, situação na qual, mesmo diante da revelia, deve ser aplicado ao caso o disposto nos §§ 3º ao 5º, do art. 202;
Os Ministros do Tribunal de Contas da União ACORDAM, por unanimidade, com fundamento no art. 12, §§ 1º e 2º, da Lei 8.443/1992, e art. 202, §§ 3º ao 5º, do Regimento Interno/TCU, de acordo com os pareceres emitidos nos autos, em fixar novo e improrrogável prazo de quinze dias, a contar da notificação, para que o Estado do Rio Grande do Norte efetue e comprove, perante este Tribunal, o recolhimento da quantia a seguir especificada aos cofres do Fundo Nacional de Saúde, atualizada monetariamente a partir da data indicada até a data do efetivo recolhimento, na forma prevista na legislação em vigor:
	Data de ocorrência
	Valor histórico (R$) 

	8/2/2013
	99.571,90

	12/3/2013
	1.488,47

	26/3/2013
	131.150,92

	3/7/2013
	1.102,99

	31/7/2013
	398,60

	20/8/2013
	422,86

	4/12/2013
	1.417,63

	13/1/2014
	486,33

	20/1/2014
	441,50

	5/2/2014
	3.639,93

	7/2/2014
	16.350,00

	12/2/2014
	65.000,00

	18/2/2014
	13.381,87

	27/2/2014
	175.490,92

	28/2/2014
	5.101,30

	12/3/2014
	11,37

	13/3/2014
	2.053,47

	9/4/2014
	437,92

	14/5/2014
	525,86

	19/5/2014
	440,55

	16/7/2014
	490,11

	11/8/2014
	537,04

	15/8/2014
	506,49

	23/9/2014
	560,54

	17/10/2014
	275,97

	20/10/2014
	196,99

	19/11/2014
	560,89

	18/12/2014
	526,56

	10/2/2015
	455,18

	5/5/2015
	506,10

	25/5/2015
	542,64

	30/7/2015
	1.206,78

	20/8/2015
	668,27

	10/9/2015
	30,12

	30/9/2015
	589,04

	15/12/2015
	642,26

	17/12/2015
	618,36

	11/3/2016
	503,80

	15/3/2016
	1.192,83

	28/7/2016
	2.998,49

	25/8/2016
	633,90

	28/7/2016
	2.998,49

	25/8/2016
	633,90

	21/9/2016
	557,96

	18/10/2016
	612,96

	21/11/2016
	614,92

	15/12/2016
	572,13

	14/2/2017
	634,08

	15/2/2017
	574,16

	23/3/2017
	460,99

	16/5/2017
	1.023,45

	29/6/2017
	513,49

	13/9/2017
	448,42

	14/9/2017
	997,59

	16/10/2017
	415,94

	16/11/2017
	415,94

	19/12/2017
	378,96

	2/2/2018
	354,21

	24/9/2018
	329,47

	16/10/2018
	270,30

	11/12/2018
	32.473,10

	19/12/2018
	123,00

	22/1/2019
	732,20

	24/1/2019
	1.354,72

	7/2/2019
	7,62

	11/2/2019
	19.567,50

	20/2/2019
	472,90

	21/2/2019
	4.640,10

	22/2/2019
	4.170,93

	26/2/2019
	450,00

	27/2/2019
	1.160,75

	28/2/2019
	24.748,77

	28/2/2019
	79.464,86

1. Processo TC-Processo 036.093/2020-3 (TOMADA DE CONTAS ESPECIAL) 
	1.1. Responsáveis: Eulalia de Albuquerque Alves (XXX.105.344-XX) ; George Antunes de Oliveira (XXX.537.604-XX) ; Governo do Estado do Rio Grande do Norte (08.241.739/0001-05) ; Isau Gerino Vilela da Silva (XXX.217.214-XX) ; Jose Ricardo Lagreca de Sales Cabral (XXX.276.324-XX) ; Luiz Roberto Leite Fonseca (XXX.952.013-XX) ; Marcia Cavalcante Vinhas Lucas (XXX.128.707-XX) ; Sidney Domingos Ferreira de Souza e Santos (XXX.463.604-XX) .
	1.2. Unidades jurisdicionadas: Fundo Nacional de Saúde/MS; Estado do Rio Grande do Norte.
	1.3. Relator: Ministro Bruno Dantas.
	1.4. Representante do Ministério Público: Subprocurador-Geral Lucas Rocha Furtado.
	1.5. Unidade Técnica: Secretaria de Controle Externo de Tomada de Contas Especial (SecexTCE) .
	1.6. Representação legal: não há.
	1.7. Determinações/Recomendações/Orientações:
	1.7.1. dar ciência ao Estado do Rio Grande do Norte de que o recolhimento tempestivo da quantia acima indicada, atualizada monetariamente, sanará o processo e implicará o julgamento de suas contas pela regularidade com ressalva, bem como de que a ausência dessa liquidação tempestiva levará ao julgamento pela irregularidade das contas, com imputação de débito, a ser atualizado monetariamente e acrescido de juros moratórios;
	1.7.2. encaminhar cópia deste acórdão e da instrução (peça 64) ao Estado do Rio Grande do Norte.

Segunda Câmara

Eulalia de Albuquerque Alves (XXX.105.344-XX); George Antunes de Oliveira (XXX.537.604-XX); Governo do Estado do Rio Grande do Norte (08.241.739/0001-05); Isau Gerino Vilela da Silva (XXX.217.214-XX); Jose Ricardo Lagreca de Sales Cabral (XXX.276.324-XX); Luiz Roberto Leite Fonseca (XXX.952.013-XX); Marcia Cavalcante Vinhas Lucas (XXX.128.707-XX); Sidney Domingos Ferreira de Souza e Santos (XXX.463.604-XX).

BRUNO DANTAS

não há.

TOMADA DE CONTAS ESPECIAL (TCE)

Secretaria de Controle Externo de Tomada de Contas Especial (SecexTCE).